臺灣橋頭地方法院刑事判決　　　　　　 110年度金訴字第44號
公　訴　人　臺灣橋頭地方檢察署檢察官
被　　　告　朱秋連


上列被告因違反洗錢防制法等案件，經檢察官聲請簡易判決處刑
（109年度偵字第14418號），本院認不應以簡易判決處刑，改依
通常程序審理，被告於準備程序中就被訴事實為有罪之陳述，經
告以簡式審判之旨，並聽取意見後，經本院合議庭裁定由受命法
官獨任行簡式審判程序，本院判決如下：
    主    文
朱秋連幫助犯洗錢防制法第十四條第一項之一般洗錢罪，處有期
徒刑參月，併科罰金新臺幣壹萬元，罰金如易服勞役，以新臺幣
壹仟元折算壹日。緩刑參年，緩刑期間付保護管束，並應：（一
）向指定之政府機關、政府機構、行政法人、社區或其他符合公
益目的之機構或團體，提供肆拾小時之義務勞務；（二）接受法
治教育壹場次。
    犯罪事實
一、朱秋連可預見金融機構帳戶乃個人理財工具，依我國現狀，
    申設金融帳戶並無任何特殊限制，且可於不同之金融機構申
    請多數帳戶使用，倘有人不以自己名義申請帳戶，反而收購
    或借用別人之金融帳戶以供使用，並要求提供提款卡及告知
    密碼，則該帳戶可能作為對方收受、提領詐騙他人財產犯罪
    所得使用，對方提領後會產生遮斷金流以逃避國家追訴、處
    罰之效果，仍以縱取得其帳戶者以該帳戶供犯詐欺取財犯罪
    之收受、提領贓款使用，以掩飾、隱匿犯罪所得而洗錢，亦
    不違背其本意之幫助意圖為自己不法所有而詐欺取財及一般
    洗錢之不確定故意，於民國109年10月21日晚上9時27分許，
    在位於高雄市○○區○○路000 號全家便利超商阿蓮忠孝門
    市，以店到店寄件之方式，將其申設臺灣銀行帳號00000000
    0000號帳戶（下稱臺灣銀行帳戶）之存摺、提款卡交寄與真
    實姓名年籍不詳之詐欺集團成年成員，並以通訊軟體LINE告
    知提款卡密碼，以此方式幫助該詐欺集團為詐欺取財犯行時
    ，方便收受、提領贓款，以掩飾、隱匿該犯罪所得之去向與
    所在。嗣取得朱秋連臺灣銀行帳戶之成年詐欺集團成員，即
    共同基於意圖為自己不法所有而詐欺取財及掩飾、隱匿特定
    犯罪所得去向及所在之洗錢犯意聯絡，於109 年10月28日下
    午5 時30分許，撥打電話予陳韋蒨，假冒網路購物賣家及金
    融機構人員，佯稱因人員設定有誤，將有扣款之情形，須依
    指示操作ATM 解除扣款云云，致陳韋蒨陷於錯誤而依指示於
    109年10月28日晚上11時37分許匯款新臺幣（下同）4萬9,98
    7元、109年10月28日晚上11時39分許匯款4萬9,989元、109
    年10月29日凌晨0時1分許匯款4萬9,998元、109 年10月29日
    凌晨0時5分許匯款4萬9,198元至朱秋連臺灣銀行帳戶內，再
    由該詐欺集團成年成員持朱秋連前揭帳戶之提款卡，提領前
    揭詐欺得款，並藉此製造金流斷點，隱匿各該筆詐欺所得財
    物之去向及所在得逞。嗣經陳韋蒨發覺有異而報警處理，因
    而查悉上情。
二、案經陳韋蒨訴由新北市政府警察局土城分局報告臺灣橋頭地
    方檢察署檢察官偵查後聲請簡易判決處刑，本院認不宜以簡
    易判決處刑，改依通常程序審理。
    理    由
一、按除被告所犯為死刑、無期徒刑、最輕本刑為3 年以上有期
    徒刑之罪或高等法院管轄第1審案件者外，於第273條第1 項
    程序進行中，被告先就被訴事實為有罪之陳述時，審判長得
    告知被告簡式審判程序之旨，並聽取當事人、代理人、辯護
    人及輔佐人之意見後，裁定進行簡式審判程序，刑事訴訟法
    第273 條之1第1項定有明文。本件被告朱秋連所犯係死刑、
    無期徒刑、最輕本刑為3 年以上有期徒刑之罪或高等法院管
    轄第1 審案件以外之罪，並於本院行準備程序時就被訴事實
    均為有罪之陳述，而經本院合議庭依前揭規定，裁定改依簡
    式審判程序進行審理，是本件之證據調查，依刑事訴訟法第
    273 條之2 規定，不受同法第159條第1項、第161條之2、第
    161條之3、第163條之1及第164條至第170條規定之限制，合
    先敘明。
二、認定犯罪事實所憑證據及理由
  ㈠上開犯罪事實，業據被告於本院準備程序及審判程序坦承不
    諱（見金訴卷第49頁、第75頁、第101頁、第112頁、第115
    頁），核與證人即告訴人陳韋蒨所述相符（見警卷第5 頁至
    第9 頁），復有告訴人提供之網路轉帳紀錄照片及通話紀錄
    （見警卷第13頁至第15頁、第23頁）、臺灣銀行營業部110
    年6月18日營存字第11000537441號函及檢附之被告臺灣銀行
    帳戶存摺存款歷史明細批次查詢（見金訴卷第23頁至第26頁
    ）、被告提出之通訊軟體LINE對話紀錄擷圖（見偵卷第59頁
    至第82頁）、內政部警政署反詐騙諮詢專線紀錄表（見警卷
    第25頁）附卷可佐，洵堪認定。
  ㈡按刑法之故意犯，可分為直接故意與不確定故意，所謂不確
    定故意即指行為人對於構成犯罪之事實，預見其發生而其發
    生並不違反其本意，刑法第13條第2 項定有明文。是被告若
    對於他人可能以其所交付之金融機構帳戶，進行詐欺取財及
    洗錢之犯罪行為，已預見其發生而其發生並不違反其本意，
    自仍應負相關之罪責。另犯罪之動機，乃指行為人引發其外
    在行為之內在原因，與預見構成要件該當行為之故意應明確
    區分。亦即，行為人只須對構成要件該當行為有所預見，其
    行為即具有故意，至於行為人何以為該行為，則屬行為人之
    動機，與故意之成立與否無關。因此，如行為人對於他人極
    可能將其所交付之金融機構帳戶之存摺、提款卡及提款卡密
    碼等資料，供作詐欺取財及洗錢等犯罪行為之工具使用一事
    ，已有所預見，但仍抱持在所不惜或聽任該結果發生之心態
    ，而將帳戶資料交付他人，無論其交付之動機為何，均不妨
    礙其成立幫助詐欺取財及幫助一般洗錢之不確定故意，合先
    敘明。查金融帳戶事關存戶個人財產權益之保障，屬個人理
    財之工具，若與存戶之金融卡及密碼結合，專屬性、私密性
    更形提高，除非本人或與本人具密切親誼關係者，難認有何
    正當理由可自由流通使用該金融卡，稍具通常社會歷練之一
    般人亦應具備妥為保管該等物品，縱有特殊情況，致須將該
    等物品交付予自己不具密切親誼之人時，亦必深入瞭解該他
    人之可靠性與用途，以防止遭他人違反自己意願使用或不法
    使用之常識，且金融卡及密碼等有關個人財產及身分之物品
    ，如淪落於不明人士手中，極易被利用為與財產有關之犯罪
    工具。又邇來以各類不實電話內容而詐欺取財之犯罪類型層
    出不窮，該等犯罪，多數均係利用他人帳戶作為詐欺所得財
    物之出入帳戶，業經媒體廣為披載，金融機關亦一再提醒勿
    將帳戶資料提供他人使用之重要性。是依一般人通常之知識
    、智能及經驗，應已知悉將帳戶資料交付他人，極可能使取
    得帳戶資料者藉帳戶取得不法犯罪所得，且隱匿帳戶內資金
    之實際取得人之身分，以逃避追查。質言之，依當前社會一
    般人之智識程度與生活經驗，對於非依正常程序要求提供金
    融帳戶金融卡或密碼者，應可預見其極可能係為取得人頭帳
    戶供作犯罪工具使用或隱匿金流追查。而被告亦坦言知悉不
    可將銀行帳戶提供給他人，且對向其索要帳戶之人對其表示
    ，只須提供帳戶，不須付出其他勞力、心力，5 天即可獲取
    高達5,000元之報酬，表示懷疑等情，業據被告供陳在卷（
    見金訴卷第51頁）。足認被告對政府大力宣導勿任意提供帳
    戶予不詳之人使用，以免被利用為詐欺帳戶等情，應可知悉
    ，竟仍將本件帳戶資料交付真實姓名年籍不詳之詐欺集團成
    員作為詐欺取財及一般洗錢之出入帳戶使用，此當為被告所
    能預見，且其發生並不違反被告之本意，被告有幫助從事詐
    欺犯罪之人使用其帳戶犯詐欺取財罪及一般洗錢罪之不確定
    故意甚明。綜上所述，足認被告之任意性自白與事實相符，
    洵堪採信。本案事證明確，被告上開犯行，堪以認定，應予
    依法論科。
三、論罪科刑
  ㈠核罪部分
  ⒈按刑法上之幫助犯，係對於犯罪與正犯有共同之認識，而以
    幫助之意思，對於正犯資以助力，未參與實施犯罪構成要件
    之行為者而言（最高法院88年度臺上字第1270號判決要旨參
    照）。查被告將其臺灣銀行帳戶之存摺、提款卡交由詐欺集
    團成員用以作為收受詐欺本案告訴人所得之犯罪工具，過程
    中並無證據證明被告有直接參與詐欺之構成要件行為，充其
    量僅足認定係詐欺取財罪構成要件以外之幫助行為，尚難遽
    認與實行詐欺之人間有犯意聯絡，而有參與或分擔詐欺取財
    之犯行。況使用他人帳戶犯罪者，本欲利用他人帳戶以隱瞞
    自己身分而逃避檢警追緝，是被告雖對使用其帳戶者，將利
    用其所交付之帳戶供為詐欺取財犯行之犯罪工具，有不確定
    故意，然其主觀上有無將使用該帳戶者所實施之詐欺取財犯
    行，視為己身犯行之共同犯意聯絡，實非無疑。是本件既查
    無證據足資證明被告有共同詐欺之犯意聯絡及行為分擔，自
    應認被告將其上開帳戶交由詐欺集團使用之犯行，僅止於幫
    助詐欺取財之犯意，而為詐欺取財罪構成要件以外之行為。
    又本件詐欺集團係佯裝網路購物賣家及金融機構人員，透過
    電話向告訴人實施詐術，已如前述，並非刑法第339條之4第
    1項第1款所列之情形，亦無其他積極證據足以證明有3 人以
    上之共同正犯共同犯之，況被告僅屬提供帳戶之詐欺幫助犯
    ，已如前述，其就交付帳戶後該帳戶將供他人詐欺使用乙情
    ，固有不確定故意，然現今詐欺集團規模不一、詐欺手法多
    端，被告對使用其帳戶之詐欺正犯成員多寡或詐欺手法，未
    必有所認識，依罪疑唯輕之刑事證據法原則，因認被告僅有
    幫助普通詐欺取財之犯意及犯行。
  2.按：①一般洗錢罪與特定犯罪係不同構成要件之犯罪，特定
    犯罪僅係洗錢行為之「不法原因聯結」，而非該罪之構成要
    件行為，特定犯罪之既遂與否和洗錢行為之實行間，不具有
    時間先後之必然性，只要行為人實行洗錢行為，在後續因果
    歷程中可以實現掩飾、隱匿特定犯罪所得之效果，即得以成
    立一般洗錢罪，並不以「特定犯罪已發生」或「特定犯罪所
    得已產生」為必要。②洗錢防制法第2條修正立法說明第4點
    ，已敘明有關是否成立該條第3 款洗錢行為之判斷重點「在
    於主觀上是否明知或可得而知所收受、持有」，即不以「明
    知」為限，且洗錢防制法第2 條規定之洗錢行為並無「明知
    」之要件，在解釋上自不能限於確定故意（直接故意），仍
    應包含不確定故意（未必故意或間接故意）。③提供金融帳
    戶提款卡及密碼之行為人，因已失去對自己帳戶之實際管領
    權限，若無配合指示親自提款，即無收受、持有或使用特定
    犯罪所得之情形，且無積極之移轉或變更特定犯罪所得之行
    為，故非屬洗錢防制法第2條第1款、第3 款所稱之洗錢行為
    。又同條第2 款之掩飾、隱匿行為，目的在遮掩、粉飾、隱
    藏、切斷特定犯罪所得與特定犯罪間之關聯性，須與欲掩飾
    、隱匿之特定犯罪所得間具有物理上接觸關係（事實接觸關
    係）。而提供金融帳戶提款卡及密碼供他人使用，嗣後被害
    人雖匯入款項，然此時之金流仍屬透明易查，在形式上無從
    合法化其所得來源，未造成金流斷點，尚不能達到掩飾或隱
    匿特定犯罪所得之來源、去向及所在之作用，須待款項遭提
    領後，始產生掩飾、隱匿之結果，若無參與後續之提款行為
    ，即非同條第2 款所指洗錢行為，無從成立一般洗錢罪之直
    接正犯。因此，特定犯罪之正犯實行特定犯罪後，為掩飾、
    隱匿其犯罪所得財物之去向及所在，而令被害人將款項轉入
    其所持有、使用之他人金融帳戶，並由該特定犯罪正犯前往
    提領其犯罪所得款項得手，因已造成金流斷點，該當掩飾、
    隱匿之要件，該特定犯罪正犯自成立一般洗錢罪之正犯。如
    提供金融帳戶之行為人主觀上認識該帳戶可能作為對方收受
    、提領特定犯罪所得使用，對方提領後會產生遮斷金流以逃
    避國家追訴、處罰之效果，仍基於幫助之犯意，提供該帳戶
    之提款卡及密碼，以利洗錢之實行，應論以一般洗錢罪之幫
    助犯（最高法院108 年度台上字第3101號判決意旨參照）。
    查：被告既可預見本件臺灣銀行帳戶係個人理財工具，將本
    件帳戶資料（含存摺、提款卡及密碼）提供與年籍不詳之人
    使用，可能作為對方收受、提領詐欺他人財產犯罪所得使用
    ，提領贓款後會產生遮斷金流，仍以縱取得帳戶者以該帳戶
    供犯詐欺取財犯罪之收受、提領贓款使用，以掩飾、隱匿該
    犯罪所得亦不違背其本意之犯意，將帳戶資料提供與他人使
    用，使帳戶脫離其掌控，供詐欺集團成員作為本件詐欺取財
    犯罪之收受、提領贓款使用，產生遮斷金流以逃避國家追訴
    、處罰之效果，自應論以一般洗錢罪之幫助犯。
  3.是核被告所為，係犯刑法第30條第1項前段、第339條第1 項
    之幫助詐欺取財罪，及刑法第30條第1 項前段、洗錢防制法
    第14條第1 項之幫助一般洗錢罪。被告以一個提供帳戶行為
    ，同時幫助詐欺集團成員向告訴人犯詐欺取財罪，及幫助一
    般洗錢罪，而具有局部之同一性，乃一行為觸犯數罪名之想
    像競合犯，應從一重之幫助一般洗錢罪處斷。
  ㈡按洗錢防制法第16條第2 項規定：「犯前二條之罪，在偵查
    或審判中自白者，減輕其刑」，被告於本院審判程序自白犯
    罪，應依洗錢防制法第16條第2 項規定減輕其刑。
  ㈢被告幫助本案詐欺集團成員犯一般洗錢罪，核屬幫助犯，已
    如前述，爰依刑法第30條第2 項規定減輕其刑，並依同法第
    第70條規定遞減之。
  ㈣爰審酌被告本案所為，不僅侵害告訴人之財產法益，亦使犯
    罪偵查機關追查詐欺集團及詐欺金流更加困難，導致詐欺集
    團猖獗氾濫，影響社會治安，而應給予一定之非難；兼衡被
    告坦承犯行之犯後態度，並於本院與告訴人以1 萬元達成調
    解，且已如數賠償，告訴人亦請求本院對被告從輕量刑，有
    本院調解筆錄、本院110年11月1日辦理刑事案件電話紀錄查
    詢表及被告提出之郵政跨行匯款申請書在卷可參（見金訴卷
    第79頁至第80頁、第91頁、第119 頁）；暨審酌其本案提供
    之帳戶數量僅有1個、被害人數1人，及告訴人遭詐欺之金額
    ，然並無證據可認被告有分得詐欺所得（詳見下述）；及被
    告高職肄業之智識程度，從事餐廳服務生之工作，每月收入
    約2 萬餘元，未婚，與父母、胞弟同住之家庭生活及經濟狀
    況（見金訴卷第116 頁被告於本院審判程序所述）等一切情
    狀，量處如主文所示之刑，並諭知罰金如易服勞役之折算標
    準。另被告雖經本院宣告6 月以下有期徒刑，然其本案所犯
    之幫助一般洗錢罪，為法定刑7 年以下有期徒刑之罪，而非
    刑法第41條第1項所規定得易科罰金之「最重本刑5年以下有
    期徒刑以下之刑」之罪，且刑法第41條第1 項前段所稱犯最
    重本刑為5 年以下有期徒刑之刑者，係指法定最重本刑而言
    ，並不包括依刑法或特別法屬「總則」加重或減輕之情形在
    內（最高法院103年度臺非字第306號、95年度臺上字第4927
    號判決意旨參照）；而規定在刑法總則編之刑法第30條第2
    項幫助犯減刑之規定，乃「總則」減輕之規定，並無疑問；
    又洗錢防制法第16條第2 項自白減刑之規定，雖係就特定犯
    罪行為而設，然其立法目的，無非為藉此減刑優惠，鼓勵行
    為人自白犯罪，以期早日發現真實，節省訴訟勞費，此一規
    定，既未變更其犯罪類型，自仍屬「總則」減輕之規定；是
    本案執以為被告減刑之刑法第30條第2 項及洗錢防制法第16
    條第2 項規定，既均屬「總則」減輕之規定，其原有法定刑
    並不因此而受影響，仍非刑法第41條第1 項得易科罰金之罪
    ，自無庸諭知易科罰金之折算標準，併此敘明。
  ㈤被告未曾因故意犯罪受有期徒刑以上刑之宣告，有臺灣高等
    法院被告前案紀錄表在卷可稽（見金訴卷第95頁），其因一
    時失慮，致罹刑典，然業於本院坦承犯行，並與告訴人以1
    萬元達成調解，且已如數賠償告訴人，已如前述，顯有悔意
    ，而告訴人亦請求本院給與被告緩刑之機會，本院審酌上述
    各情，信被告經此刑之宣告後，應知警惕而無再犯之虞。因
    認前開對被告所宣告之刑，以暫不執行為當，爰依刑法第74
    條第1項第1款之規定，宣告緩刑3 年，以啟自新。又緩刑期
    內，為使其知法守法，謹言慎行，並衡酌其本案犯罪態樣、
    所生危害等情，爰依刑法第74條第2項第5款之規定，宣告被
    告應於緩刑期間內，向指定之政府機關、政府機構、行政法
    人、社區或其他符合公益目的之機構或團體，提供40小時之
    義務勞務。且為導正其行為與法治之觀念，避免再犯，爰依
    刑法第74條第2項第8款，諭知於緩刑期間，應接受法治教育
    1 場次。併依刑法第93條第1項第2款之規定，宣告被告應於
    緩刑期間付保護管束，期能使被告於義務勞務過程及保護管
    束期間，確切明瞭其行為所造成之損害，並培養正確法治觀
    念。另依刑法第75條之1 第1項第4款規定，違反上開負擔情
    節重大，足認原宣告之緩刑難收其預期效果，而有執行刑罰
    之必要者，得撤銷緩刑之宣告，附此敘明。
四、沒收部分
  ㈠按洗錢防制法第18條規定「犯第14條之罪，其所移轉、變更
    、掩飾、隱匿、收受、取得、持有、使用之財物或財產上利
    益，沒收之；犯第15條之罪，其所收受、持有、使用之財物
    或財產上利益，亦同；以集團性或常習性方式犯第14條或第
    15條之罪，有事實足以證明行為人所得支配之前項規定以外
    之財物或財產上利益，係取自其他違法行為所得者，沒收之
    ；對於外國政府、機構或國際組織依第21條所簽訂之條約或
    協定或基於互惠原則，請求我國協助執行扣押或沒收之案件
    ，如所涉之犯罪行為符合第3 條所列之罪，不以在我國偵查
    或審判中者為限」。而關於犯罪行為人犯洗錢防制法第14條
    之罪，其所掩飾之財物本身僅為洗錢之標的，難認係供洗錢
    所用之物，故洗錢行為之標的除非屬於前置犯罪之不法所得
    ，而得於前置犯罪中予以沒收者外，既非本案洗錢犯罪之工
    具及產物，亦非洗錢犯罪所得，尤非違禁物，尚無從依刑法
    沒收規定予以宣告沒收，自應依上開第18條第1 項前段規定
    予以宣告沒收。且此規定係採義務沒收主義，祇要合於前述
    規定，法院即應為相關沒收之諭知，然該洗錢行為之標的是
    否限於行為人者始得宣告沒收，法無明文，實務上一向認為
    倘法條並未規定「不問屬於犯罪行為人與否均沒收」時，自
    仍以屬於被告所有者為限，始應予沒收，宜從有利於被告之
    認定。是上開洗錢防制法第18條所定應沒收之洗錢標的，應
    限於行為人所有始得宣告沒收。經查，本件被告雖將臺灣銀
    行帳戶之存摺、提款卡交由不詳之成年人使用，由該人或其
    所屬詐欺集團成員詐欺告訴人匯款至被告臺灣銀行帳戶內，
    然此際被告對上開帳戶內之款項已無事實上之管領權，告訴
    人所匯之該些款項亦係由詐欺集團成員提領，復無證據顯示
    被告曾分得該些款項，是上開詐得之款項雖為洗錢之標的，
    惟非被告所有，依上開說明，自無從依洗錢防制法第18條規
    定對被告宣告沒收。
  ㈡至於被告所申辦臺灣銀行帳戶之存摺、提款卡，固經被告用
    以犯本件幫助詐欺取財及幫助一般洗錢之犯行，然該等物品
    未據查扣，又非違禁物，況該帳戶經告訴人報案後，業已列
    為警示帳戶，而已無法再正常使用等情，已如前述，應無再
    遭不法利用之虞，認尚無沒收之實益，其沒收不具刑法上之
    重要性，爰不予宣告沒收或追徵。
  ㈢被告堅稱未因本案犯行而獲取任何報酬等語（見金訴卷第75
    頁），此外，依卷內證據資料，亦無證據證明被告有分得本
    案詐欺得款或獲取任何犯罪所得，自無依刑法第38條之1第1
    項前段、第3項規定，宣告沒收或追徵其犯罪所得之問題。
據上論斷，應依刑事訴訟法第273條之1第1項、第299條第1 項前
段，洗錢防制法第14條第1項、第16條第2項，刑法第11條前段、
第30條第1項前段、第2項、第339條第1項、第55條、第42條第3
項、第74條第1項第1款、第2項第5款、第8款、第93條第1項第2
款，刑法施行法第1條之1第1項，判決如主文。
本案經檢察官呂建興聲請以簡易判決處刑，檢察官梁詠鈞到庭執
行職務。
中    華    民    國   110    年    11    月    19    日
                  刑事第三庭  法  官  翁碧玲
以上正本證明與原本無異。
如不服本判決應於收受判決後20日內向本院提出上訴書狀，並應
敘述具體理由。其未敘述上訴理由者，應於上訴期間屆滿後20日
內向本院補提理由書(均須按他造當事人之人數附繕本)「切勿逕
送上級法院」。
中    華    民    國   110    年    11    月    19    日
                              書記官  鄭珓銘
附錄本案論罪科刑法條全文：
中華民國刑法第30條
（幫助犯及其處罰）
幫助他人實行犯罪行為者，為幫助犯。雖他人不知幫助之情者，
亦同。
幫助犯之處罰，得按正犯之刑減輕之。
中華民國刑法第339條
（普通詐欺罪）
意圖為自己或第三人不法之所有，以詐術使人將本人或第三人之
物交付者，處5年以下有期徒刑、拘役或科或併科50萬元以下罰
金。
以前項方法得財產上不法之利益或使第三人得之者，亦同。
前二項之未遂犯罰之。
洗錢防制法第2條
本法所稱洗錢，指下列行為：
一、意圖掩飾或隱匿特定犯罪所得來源，或使他人逃避刑事追訴
    ，而移轉或變更特定犯罪所得。
二、掩飾或隱匿特定犯罪所得之本質、來源、去向、所在、所有
    權、處分權或其他權益者。
三、收受、持有或使用他人之特定犯罪所得。
洗錢防制法第14條
有第二條各款所列洗錢行為者，處7年以下有期徒刑，併科新臺
幣5百萬元以下罰金。
前項之未遂犯罰之。
前二項情形，不得科以超過其特定犯罪所定最重本刑之刑。